【裁判字號】    97,毒抗,125
【裁判日期】    970326
【裁判案由】    毒品危害防制條例
【裁判全文】
臺灣高等法院刑事裁定                 97年度毒抗字第125號
抗  告  人
即  被  告  甲○○
                      號
上列抗告人因違反毒品危害防制條例案件，不服臺灣新竹地方法
院中華民國97年2 月15日裁定（97年度毒聲字第22號），提起抗
告，本院裁定如下：
    主  文
抗告駁回。
    理  由
一、本件抗告意旨略以：本案雖以最具公信力之檢驗方式檢驗抗
    告人之尿液，惟抗告人未曾施用毒品，是抗告人對此檢驗報
    告震驚不已，認有再予檢驗之必要，為此提起抗告等語。
二、按犯毒品危害防制條例第10條施用第二級毒品之罪者，檢察
    官應聲請法院裁定，令被告入勒戒處所觀察、勒戒，其期間
    不得逾2月，同條例第20條第1項定有明文。
三、經查，原審裁定認定本件抗告人即被告甲○○（簡稱抗告人
    ）於96年10月24日中午12時許，在警局為警對之所採封緘之
    尿液經送詮昕科技股份有限公司以氣相層析質譜分析法檢驗
    後，呈安非他命及甲基安非他命陽性反應，此有真實姓名及
    代號對照表、詮昕科技股份有限公司於96年11月1日出具之
    濫用藥物尿液檢體檢驗報告各1紙在卷可稽，而按尿液毒品
    檢驗若能使用先進之氣相層析質譜儀分析法確認，則可完全
    排除偽陽性之干擾，為目前最具公信力的檢驗方法，復有法
    務部調查局第六處87年9月29日（87）發技（一）字第
    87074574號函在卷為憑，足見前揭詮昕科技股份有限公司所
    使用之檢驗方法已可完全排除毒品偽陽性之干擾，其檢驗結
    果堪以採信；又甲基安非他命經口服投與後約百分之七十於
    二十四小時內自尿中排出，約百分之九十於九十六小時內自
    尿中排出，甲基安非他命之檢出與其投與方式、投與量、個
    人體質、採尿時間與檢測儀器之精密度等諸多因素有關，惟
    依上述資料推斷，最長可能不會超過四日，並有行政院衛生
    署藥物食品檢驗局（81）藥檢壹字第001156號函1紙在卷可
    按，堪認抗告人於96年10月24日中午12時許採尿時起往前回
    溯96小時內之某時，在不詳地點，確有非法施用第二級毒品
    安非他命1次之行為等情，乃依毒品危害防制條例第20條第1
    項、觀察勒戒處分執行條例第3條第1項，裁定令抗告人送勒
    戒處所觀察、勒戒，經核其認事用法並無不合。抗告人提起
    本件抗告，所為重行檢驗之聲請，並無必要，又其對原審裁
    定任意加以指摘，惟未提出積極事證以推翻原審裁定之適法
    性，所為抗告為無理由，應予駁回。
據上論結，應依刑事訴訟法第412條，裁定如主文。
中    華    民    國    97    年    3     月    26    日
                  刑事第二十庭  審判長法  官  楊貴雄
                                      法  官  林銓正
                                      法  官  鄧振球
以上正本證明與原本無異。
不得再抗告。
                                      書記官  劉有志
中    華    民    國    97    年    3     月    28    日


司法院資訊處製作；財團法人民間司法改革基金會備份。
